【裁判字號】    99,撤緩,38
【裁判日期】    990531
【裁判案由】    撤銷緩刑
【裁判全文】
臺灣臺南地方法院刑事裁定              99年度撤緩字第38號
聲  請  人  臺灣臺南地方法院檢察署檢察官
受  刑  人  甲○○
上列聲請人因受刑人於緩刑期間故意犯妨害風化案件，聲請撤銷
緩刑，本院裁定如下：
    主  文
聲請駁回。
    理  由
一、聲請意旨略稱：受刑人甲○○因犯詐欺罪，前經本於民國96
    年8月13日以95年度易字第1419號判處有期徒刑10月，減為
    有期徒刑5月，緩刑4年，並於96年9月6日確定。竟於緩刑期
    內，即98年3月13日故意更犯妨害風化罪，經台灣高等法院
    高雄分院於99年2月10日以98年度上訴字第1810號判處有期
    徒刑3月，如易科罰金，以新臺幣1000元折算1日，並於99年
    3月15日確定，因而聲請將上述緩刑之宣告予以撤銷等語。
二、按刑法第75條之1第1項第2款規定：「受緩刑之宣告而有下
    列情形之一，足認原宣告之緩刑難收其預期效果，而有執行
    刑罰之必要者，得撤銷其宣告：緩刑期內因故意犯他罪，而
    在緩刑期內受得易科罰金之有期徒刑、拘役或罰金之宣告確
    定者。」。又按緩刑制度係為促使惡性輕微之被告或偶發犯
    、初犯改過自新而設，而刑法第75條之1第2款修正理由即明
    示：「現行關於緩刑前或緩刑期間故意犯他罪，而在緩刑期
    內受得易科罰金之有期徒刑之宣告者，列為應撤銷緩刑之事
    由，因認過於嚴苛，而排除第75條應撤銷緩刑之事由，移列
    至得撤銷之事由，俾使法官依被告再犯情節，而裁量是否撤
    銷先前緩刑之宣告；其次，如有前開事由，但判決宣告拘役
    、罰金時，可見行為人仍未見悔悟，有列為得撤銷緩刑之事
    由，以資彈性適用……」，故檢察官以行為人有刑法第75條
    之1第1項第2款事由據以聲請撤銷緩刑之宣告，法院應就行
    為人犯罪之情節、時間等情，審究原緩刑之宣告是否難收預
    期之效果，而有執行刑罰之必要，據以裁量是否撤銷先前緩
    刑之宣告。
三、查本件受刑人甲○○於緩刑期內之98年3月13日，故意再犯
    妨害風化罪（犯罪事實詳述如後），經台灣高等法院高雄分
    院於99年2月10日以98年度上訴字第1810號判處有期徒刑3月
    ，如易科罰金，以新臺幣1000元折算1日，並於99年3月15日
    確定，有卷附臺灣高等法院被告前案紀錄表、上開刑事判決
    書附卷可稽，足認受刑人於緩刑期內因故意犯他罪，而在緩
    刑期內受得易科罰金之有期徒刑之宣告確定。
四、上開受刑人所犯二案判決之犯罪事實如下所述：
  (一)第一案之犯罪事實：
    被告甲○○明知其並無繳交會款之能力，而基於意圖為自己
    不法所有之概括犯意，隱瞞其無付款能力之事實，於93年4
    月10日、17日，先後參與陳金亨任會首之如附表所示2組互
    助共3會，嗣連續於93年4月17日、6月17日、6月25日利用陳
    金亨不知其無給付死會會款能力之錯誤，各標得會款新臺幣
    （下同）30萬1250元、29萬4000元、30萬3400元，嗣自同年
    7月2日起即未再繳死會會款，不知去向，被告甲○○係犯刑
    法第339條第1項之連續詐欺取財罪。
  (二)第二案之犯罪事實：
    被告甲○○利用其經營位在高雄市左營區○○○路907號之
    護膚推拿店（未取名，下稱系爭推拿店），竟與王明煌（另
    案經原審法院於99年1月6日以99年度簡上字第1181號判處有
    期徒刑3月確定）基於意圖使女子與他人為猥褻行為，而容
    留以營利之共同犯意聯絡，由甲○○雇請女服務生吳方雅為
    前來消費之男客進行按摩及為客人手淫至射精為止（即俗稱
    「半套」）之猥褻行為，代價為按摩服務每節45分鐘收費60
    0元，若男客要求提供半套之猥褻色情服務，則需加收600元
    ，所得款項由甲○○拿取3成費用，餘款則由女服務生收取
    。嗣於98年3月13日晚間7時20分許，適有男客李宗文前往該
    推拿店消費，而由王明煌接待，並告知需要半套性交易可自
    行詢問店內小姐，隨後經李宗文詢問店內女服務生後，即由
    女服務生吳方雅為李宗文進行「半套」性服務。嗣於同日晚
    間7時35分許，經警當場在包廂內查獲，被告甲○○係犯刑
    法第231條第1項之共同圖利容留猥褻罪。
五、經審核上開二案判決，受刑人所犯第一案，業於審理中認罪
    並積極與告訴人達成民事和解，取得原諒，由本院宣告有期
    徒刑10月、減為有期徒刑5月，緩刑4年確定，足見受刑人犯
    後已有悔意，尚能知錯並接受法律制裁。雖受刑人於緩刑期
    內故意另犯第二案，而於緩刑期間受有得易科罰金之有期徒
    刑宣告，但前後二案之犯罪型態、原因及社會危害程度殊異
    ，且第一案之犯罪時間係於93年4月17日、6月17日、6月25
    日，第二案之犯罪時間係於98年3月13日，第二案之犯罪時
    間與第一案之犯罪時間相隔4年多，是尚難僅因第二案犯罪
    在第一案之緩刑期內，即遽認第一案所宣告之緩刑，有難以
    收預期之效，而有執行刑罰必要之情形。況且，聲請人亦未
    提出相關事證，足供本院審核受刑人原所受緩刑之宣告難收
    其預期之效果，本院綜上調查，認本件尚無具體事證足認受
    刑人於第一案所受緩刑宣告有難收其預期效果，而有非經入
    監執行無以懲戒或矯正之情形。從而，聲請人聲請撤銷緩刑
    ，尚難准許，應予駁回。
六、據上論斷，應依刑事訴訟法第220條，裁定如主文。
中    華    民    國    99    年    5     月    31    日
                  刑事第二庭    法  官  黃瑪玲
以上正本證明與原本無異。
如不服本裁定，應於收受送達後5日內向本院提出抗告狀。（應
附繕本）
                                書記官  黃玉秀 
中    華    民    國    99    年    5     月    31    日

司法院資訊處製作；財團法人民間司法改革基金會備份。
